# 求助chenyiwei老师，解决长期股权投资核算中，投资方收到对赌赔偿的会计处理

提问人：celone 时间：2016-03-21 13:47:15
上市公司对A企业投资，以现金 7500 万增资，增资后占比30%，约定 2015 年实现净利润 4000 万，否则会赔偿。 现在根据A企业 2015年年报，净利润未达到约定 4000 万，按照约定A企业股东应向上市公司支付赔偿 3000 万，那么问题来了，收到的这个补偿款，应该如何做会计处理？？对损益的影响呢？

回答人：chenyiwei
个人建议是参照非同一控制下合并的或有对价处理，将收到A企业大股东的赔偿款作为营业外收入，但同时需对长期股权投资进行减值测试和计提减值准备。

提问人：celone 时间：2016-03-23 18:23:32
谢谢陈老师 但是目前的问题是，上市公司依然看好A企业的业务，通过换股意图收购A企业剩余的70%股权，同时给出A企业更高的评估值，按照评估值作价，这样合并报表中，前一次的30%股权投资调整为目前的公允价值之后，还有较大的投资收益，更别提减值准备了
你看应该如何处理呢

回答人：chenyiwei
这种情况下对赌款仍作为营业外收入，可能不需要计提减值准备。但需要注意：这是否存在逻辑矛盾？第一年的业绩承诺就没有实现，对业绩预测的可靠性是否要更加关注？

提问人：zengfengxia 时间：2016-05-06 17:15:07
陈版，不构成企业合并的或有对价并不受企业合并准则规范，能不能理解为交易日后对交易日标的企业估值的调整，冲减投资成本？

回答人：chenyiwei
不恰当，我理解可以参照企业合并中或有对价的后续处理。